【裁判字號】    98,審易,515
【裁判日期】    980717
【裁判案由】    竊盜
【裁判全文】
臺灣桃園地方法院刑事判決             98年度審易字第515號
公  訴  人  臺灣桃園地方法院檢察署檢察官
被      告  甲○○
上列被告因竊盜案件，經檢察官提起公訴（97年度偵字第24498
號），被告於本院準備程序進行中為有罪之陳述，本院改以簡式
審判程序，判決如下：
    主  文
甲○○攜帶兇器毀越安全設備竊盜，累犯，處有期徒刑捌月，減
為有期徒刑肆月，如易科罰金，以銀元參佰元即新臺幣玖佰元折
算壹日，未扣案之破壞剪壹把沒收之。
    事  實
一、甲○○前於民國84年間，因違反麻醉藥品管理條例案件，經
    本院以84年度訴字第359 號判決判處有期徒刑6 月確定；復
    於85年間，因竊盜、違反麻醉藥品管理條例及贓物等案件，
    經本院以85年度訴字第1631號判決分別判處有期徒刑1 年10
    月、10月、4 月，並定應執行有期徒刑2 年8 月確定；又於
    86年間，因違反電信法案件，經本院以86年度訴字第1195號
    判決判處有期徒刑5 月確定；同年間，再因偽造文書案件，
    經本院以87年度易字第1605號判決判處有期徒刑4 月確定。
    上開6 罪並經本院以88年度聲字第1334號裁定定應執行有期
    徒刑3 年8 月確定，並於89年2 月3 日縮短刑期假釋併付保
    護管束出監，嗣因假釋期間違反保護管束應遵守事項，經撤
    銷假釋於90年6 月22日入監執行殘刑1 年2 月又12日，於91
    年8 月29日縮刑期滿執行完畢。仍不知悔改，復意圖為自己
    不法之所有，於94年6 月2 日下午5 時30分許前之某時，持
    其所有客觀上可供兇器使用之破壞剪1 把，騎乘機車前往乙
    ○○所有位於桃園縣龍潭鄉○○村○○路141 巷13弄29號住
    處後，以前開破壞剪毀壞該房屋廚房鐵窗而踰越侵入行竊，
    並竊取屋內電視機1 台、電腦1 組、乙○○、蔡思羽、蔡景
    弘及蔡儀德之身分證各1 張與提款卡共3 張得逞後離去。嗣
    經乙○○報警處理，經警採得現場遺留之煙蒂及血跡送驗後
    ，經比對與甲○○DNA-STR 型別相符，始悉上情。
二、案經桃園縣政府警察局平鎮分局報請臺灣桃園地方法院檢察
    署檢察官偵查起訴。
    理  由
一、本件被告所犯係死刑、無期徒刑、最輕本刑為三年以上有期
    徒刑以外之罪，其於準備程序中就被訴事實為有罪之陳述，
    經法官告知簡式審判程序之旨，並聽取公訴人及被告之意見
    後，本院依刑事訴訟法第273條之1第1 項規定裁定進行簡式
    審判程序，合先敘明。
二、上揭犯罪事實，業據被告甲○○於警詢、偵訊及本院審理時
    均坦承不諱，核與被害人乙○○於警詢時之指述情節相符，
    並有桃園縣政府警察局97年9 月16日桃警鑑字第0970084188
    號函附內政部警政署刑事警察局刑醫字第0970136868號鑑驗
    書、桃園縣政府警察局平鎮分局刑案現場勘察報告各1 份及
    刑案現場照片10張在卷可稽，足認被告之自白與事實相符，
    堪以採信。本件事證明確，被告犯嫌堪已認定，應依法論科
    。
三、查刑法業於95年7 月1 日施行，修正後刑法第2 條第1 項之
    規定：「行為後法律有變更者，適用行為時之法律。但行為
    後之法律有利於行為人者，適用最有利於行為人之法律」，
    係規範行為後法律變更所生新舊法比較適用之準據法，於新
    法施行後，應適用新法第2 條第1 項之規定，為「從舊從輕
    」之比較；比較時應就罪刑有關之共犯、未遂犯、想像競合
    犯、牽連犯、連續犯、結合犯，以及累犯加重、自首減輕暨
    其他法定加減原因（如身分加減）與加減例等一切情形，綜
    其全部罪刑之結果而為比較（最高法院95年第8 次刑事庭會
    議決議參照）。查被告於94年6 月2 日行為後，累犯、易科
    罰金之折算標準之規定，均有修正：
  (一)累犯部分：被告有如前項所載前案科刑執行情形，有臺灣高
    等法院被告全國前案紀錄表一份在卷可稽，其於有期徒刑執
    行完畢後，5 年內再犯本件有期徒刑以上刑之罪，不論依修
    正前之刑法第47條，或修正後之刑法第47條第1 項之規定，
    均構成累犯，對被告而言並無有利或不利之情形。換言之，
    即無比較適用之問題，非修正後刑法第2 條所指之法律有變
    更，應依一般法律適用原則，適用裁判時法（最高法院95年
    第21次刑庭會議決議參照），是應依修正後之刑法第47條第
    1 項規定，論以累犯，加重其刑。
  (二)易科罰金之折算標準部分：如依修正前刑法第41條第1 項及
    廢止前罰金罰鍰提高標準條例第2 條之規定，應以銀元3 百
    元即新臺幣9 百元折算1 日，惟若依修正後刑法第41條第1
    項前段（原罰金罰鍰提高標準條例第2 條已同時刪除）之規
    定，應以新臺幣1 千元、2 千元或3 千元折算1 日，二者相
    較之下，應以修正前之規定較有利於被告。
四、按刑法321 條第1 項第2 款之「門扇」專指門戶而言，即建
    築物內外間之出入口大門，而所謂「其他安全設備」，指門
    扇牆垣以外，依通常觀念足認防盜之一切設備而言，如門鎖
    、窗戶、房間門或通往陽臺之門即屬之。查被害人乙○○住
    宅之鐵窗具有防盜之作用，但與牆垣係用土磚作成之性質不
    同，自應認為係門扇牆垣以外之「安全設備」。又刑法第32
    1 條第1 項第3 款之攜帶兇器竊盜罪，係以行為人攜帶兇器
    竊盜為其加重條件，此所謂兇器，其種類並無限制，凡客觀
    上足對人之生命、身體、安全構成威脅，具有危險性之兇器
    均屬之（最高法院79年台上字第5253號判例參照）。本案被
    告於上揭時、地行竊時所攜帶之破壞剪1 把，全長約50公分
    ，係屬質地堅硬之鋒利物品，足以對人之生命、身體安全構
    成威脅，在客觀上顯然具有危險性，其屬兇器無疑。是核被
    告所為分別犯刑法第321 條第1 項第2 款、第3 款之毀越安
    全設備、攜帶兇器竊盜罪，本件起訴意旨原指訴被告係犯攜
    帶兇器逾越門扇之加重竊盜罪，容有誤會，應予更正，然法
    條相同，並無變更起訴法條之問題，附此敘明。又被告有如
    事實欄一所載之犯罪前案科刑執行情形，有臺灣高等法院被
    告前案紀錄表在卷可按，其於有期徒刑執行完畢後，5 年以
    內故意再犯本件最重本刑為有期徒刑以上之罪，為累犯，應
    依刑法第47條第1 項之規定加重其刑。爰審酌被告前有多次
    竊盜前科，素行甚差，竟不知警惕而再犯本案，兼衡其犯罪
    之動機、目的、手段、所生危害程度，及其犯後坦承犯行等
    一切情狀，量處如主文所示之刑。查本件被告犯罪時間係在
    96年4 月24日之前，所犯為刑法第321 條第1 項第2 款、第
    3 款之罪，並宣告1 年6 月以下之有期徒刑，合於中華民國
    九十六年罪犯減刑條例第2 條第1項 第3 款規定之減刑要件
    ，爰減其宣告刑二分之一，並依修正前刑法第41條第1 項前
    段諭知易科罰金之折算標準。至被告用以破壞系爭房屋鐵窗
    之破壞剪1 把，雖未扣案，然不能證明業已滅失，仍應依刑
    法第38條第1 項第2 款宣告沒收。
據上論斷，依刑事訴訟法第273 條之1 第1 項、第299 條第1 項
前段，刑法第2 條1 項前段、第47條第1 項、第38條第1 項第2
款，行為時刑法第321 條第1 項第2 款、第3 款，修正前刑法第
41條第1 項前段，廢止前罰金罰鍰提高標準條例第2 條，中華民
國九十六年罪犯減刑條例第2 條第1 項第3 款、第7 條、第9 條
，判決如主文。
本案經檢察官顏世翠到庭執行職務。
中    華    民    國    98    年     7    月    17    日
                    刑事庭  法  官  林孟宜
以上正本證明與原本無異。
如不服本判決，應於判決送達後10日內向本院提出上訴狀（應附
繕本），其未敘述上訴理由者，應於上訴期間屆滿後20日內補提
理由書狀於本院，上訴於臺灣高等法院。
                            書記官  洪明媚
中    華    民    國    98    年     7    月    17    日
附錄本案論罪科刑法條：
中華民國刑法第321條第1項
（加重竊盜罪）
犯竊盜罪而有左列情形之一者，處六月以上、五年以下有期徒刑
：
一、於夜間侵入住宅或有人居住之建築物、船艦或隱匿其內而犯
    之者。
二、毀越門扇、牆垣或其他安全設備而犯之者。
三、攜帶兇器而犯之者。
四、結夥三人以上而犯之者。
五、乘火災、水災或其他災害之際而犯之者。
六、在車站或埠頭而犯之者。


司法院資訊處製作；財團法人民間司法改革基金會備份。
